# 关于无形资产出资？

提问人：pa516 时间：2021-08-22 15:09:00
1 、A公司 2017 年成年，成立时注册资本 3000 万，其中 1000 万为无形资产出资。无形资产分 3 年摊销。 2020 年公司准备上市，在做股转是评估机构认为无形资产出资有瑕疵，现想让股东转为货币资金出资，请问在这个过程中，是否可行？是不是需要增加 1000 万的未分配利润，这 1000 万利润需要缴纳所得税？

回答人：chenyiwei
对于历史上股东的无形资产出资有瑕疵的，一般做法是现金补足，原无形资产继续无偿提供给发行人使用。
应考虑此前的评估作价是否有瑕疵，冲回A公司无形资产入账金额中虚增的部分及其后续摊销（这一步骤将增加留存收益）。同时需对受影响年度重新更正纳税申报，补交前期因无形资产摊销虚减利润而少缴的税款。